nb: Xylofonens resonatortype: Boksresonator; Gresskarresonator; Ingen resonator; Rørresonator; Annet
sk-SK: Typ rezonátora xylofónu: Skrinkový rezonátor; Tekvicové rezonátory; Bez rezonátorov; Rúrkové rezonátory; Iné
vi: Loại đàn xylophone có bộ cộng hưởng: Hộp cộng hưởng; Quả bầu cộng hưởng; Không có bộ cộng hưởng; Ống cộng hưởng; Khác
cs: Typ rezonátoru xylofonu: Skříňový rezonátor; Tykvové rezonátory; Bez rezonátorů; Trubicové rezonátory; Jiné
pt-PT: Tipo de ressonador do xilofone: Ressonador de caixa; Ressonadores de cabaça; Sem ressonadores; Ressonadores de tubo; Outro
fi: Ksylofoniresonaattorin tyyppi: Laatikkoresonaattori; Kurpitsaresonaattorit; Ei resonaattoreita; Putkiresonaattorit; Muu
ko: 실로폰 공명기 유형: 박스 레조네이터; 조롱박 레조네이터; 레조네이터 없음; 튜브 레조네이터; 기타
sv: Typ av xylofonresonator: Lådresonator; Kalebassresonatorer; Inga resonatorer; Rörresonatorer; Övrigt
sl-SI: Vrsta resonatorja ksilofona: Škatlasti resonator; Resonatorji iz buč; Brez resonatorjev; Cevni resonatorji; Drugo
nl: Xylofoon resonator type: Doosresonator; Kalebasresonatoren; Geen resonatoren; Buisresonatoren; Overig
zh-CN: 木琴共鸣器类型: 共鸣箱; 葫芦共鸣器; 无共鸣器; 共鸣管; 其他
da: Resonatortype for xylofon: Kasseresonator; Græskarresonatorer; Ingen resonatorer; Rørresonatorer; Andet
es: Tipo de resonador del xilófono: Resonador de caja; Resonadores de calabaza; Sin resonadores; Resonadores de tubo; Otro
bg-BG: Тип резонатор на ксилофон: Кутиен резонатор; Резонатори от кратуна; Без резонатори; Тръбни резонатори; Други
en: Xylophone resonator type: Box resonator; Gourd resonators; No resonators; Tube resonators; Other
ru: Тип резонатора ксилофона: Коробчатый резонатор; Резонаторы из тыквы; Без резонаторов; Трубчатые резонаторы; Другое
hr-HR: Tip rezonatora ksilofona: Kutijasti rezonator; Rezonatori od tikve; Bez rezonatora; Cijevni rezonatori; Ostalo
zh-TW: 木琴共鳴管類型: 箱型共鳴管; 葫蘆共鳴管; 無共鳴管; 管狀共鳴管; 其他
pt-BR: Xilofone tipo de ressonador: Ressonador de caixa; Ressonadores de cabaça; Sem ressonadores; Ressonadores de tubo; Outros
it: Tipo di risonatore dello xilofono: Cassa di risonanza; Risonatori a zucca; Senza risonatori; Risonatori a tubo; Altro
lt-LT: Ksilofono rezonatoriaus tipas: Dėžinis rezonatorius; Moliūgų rezonatoriai; Be rezonatorių; Vamzdiniai rezonatoriai; Kita
ro-RO: Tipul rezonatorului de xilofon: Rezonator tip cutie; Rezonatoare tip tărtăcuță; Fără rezonator; Rezonatoare tubulare; Altele
hu: Xilofonrezonátor típusa: Dobozos rezonátor; Tökrezonátor; Rezonátor nélküli; Csőrezonátor; Egyéb
ja: 木琴の共鳴器タイプ: ボックスレゾネーター; ひょうたんレゾネーター; レゾネーターなし; チューブレゾネーター; その他
th: ระนาดชนิดเรโซเนเตอร์: กล่องสะท้อนเสียง; น้ำเต้าสะท้อนเสียง; ไม่มีตัวสะท้อนเสียง; ท่อสะท้อนเสียง; อื่นๆ
pl: Typ rezonatora ksylofonu: Rezonator skrzynkowy; Rezonatory z tykwy; Bez rezonatorów; Rezonatory rurowe; Inne
de: Art des Xylophonresonators: Kastenresonator; Kürbisresonatoren; Keine Resonatoren; Röhrenresonatoren; Sonstige
el: Τύπος αντηχείου ξυλόφωνου: Αντηχείο τύπου κουτιού; Αντηχεία από νεροκολοκύθα; Χωρίς αντηχεία; Σωληνωτά αντηχεία; Άλλο
fr: Type de résonateur du xylophone: Résonateur en boîte; Résonateurs en calebasse; Sans résonateur; Résonateurs tubulaires; Autre
tr: Ksilofon rezonatör tipi: Kutu rezonatör; Kabak rezonatörler; Rezonatörsüz; Boru rezonatörler; Diğer